臺灣花蓮地方法院刑事判決　　　　　　　　　　　　　　九十三年度易字第八七號
　　公　訴　人　臺灣花蓮地方法院檢察署檢察官
　　被　　　告　己○○
　　被　　　告　酉○○
右列被告等因竊盜等案件，經檢察官提起公訴（九十三年偵字第七五一號、一一０九
號、一一一０號），及移
二二五三號、二四三六號、二五八七號、二六四一號、二六四九號、九十三年度核退
偵字第四六八號、九十四年度偵字第二九五號、第二九六號、第三四三號、第三四四
號），本院判決如左：
    主  文
己○○以竊盜罪為常業，處有期徒刑貳年，扣案之紅黑色膠柄把手的一字起子壹把、
破壞剪壹支，均沒收；又收受贓物，處有期徒刑肆月；又變造特種文書，足以生損害
於公眾及他人，處有期徒刑伍月，扣案變造之「高浩君」身分證及駕駛執照上之己○○照片各壹枚，均沒收。應執行有期徒刑貳年捌月，扣案之紅黑色膠柄把手的一字起
子壹把、破壞剪壹支，變造之「高浩君」身分證及駕駛執照上之己○○照片各壹枚，
均沒收。
酉○○共同牙保贓物，處有期徒刑參月，如易科罰金，以參佰元折算壹日。
    事  實
一、己○○意圖為自己不法之所有，基於以竊盜為常業之犯意，自民國九十三年三月
    一日起，至同年九月二十日止，先後為左列竊盜犯行，並恃以為生，以之為常業
    ：
  (一)九十三年三月一日凌晨三、四時許，與癸○○（另案審結）共同基於竊盜的犯意
    聯絡，前往庚○○位於花蓮縣吉安鄉○○村○○路十二號的住處，先由癸○○破
    壞屋外電捲門開關盒後，開啟電門，再與己○○共同侵入竊取庚○○所有之金嗓
    伴唱機及點將伴唱機共十一台、音響喇叭大小共八個、擴大機八台、無線麥克風
    一組，得手後，癸○○將上開贓物全部載到己○○住處由己○○變賣換取現金平
    分。
  (二)九十三年五月十九日凌晨某時，前往在花蓮市○○路六三之一號「大上補習班」
    ，徒手自窗戶侵入後，竊取該補習班所有之電腦一台，以及誠泰銀行花蓮分行Ｗ
    Ａ0000000、ＷＡ0000000、ＷＡ0000000號支票三張。
  (三)九十三年五月二十九日凌晨二時許，前往花蓮市○○路一四九號辰○○所經營之
    「雅登廚具店」，持其所有並足可供作兇器使用的一字起子一把破壞窗戶後，侵
    入該店竊取桌上型電腦一組。
  (四)九十三年五月底晚間二十時至二十一時間，利用花蓮市○○街一三０號丙○○所
    經營之電腦維修工作室大門未鎖的機會，徒手侵入竊取組裝電腦主機三臺、聯強
    牌十五吋液晶螢幕一臺、新力牌燒錄機一臺、華碩牌光碟機一台。
  (五)九十三年六月一日凌晨一時許，前往花蓮市○○街七號丁○○所經營之「世邦旅
    行社」，持其所有足可供作兇器使用的一字起子一把破壞二樓窗戶後，侵入竊取
    電腦主機二台。
  (六)九十三年六月五日凌晨一時許，與陳志鴻（另案偵查中）共同基於竊盜的犯意聯
    絡，前往花蓮市○○路十四號謝順通所經營之「國王眼鏡行」，徒手拆下窗戶後
    ，爬越窗戶侵入並打開電動門讓陳志鴻進入室內，共同竊取謝順通所有的各式手
    錶七百多支。
  (七)九十三年六月二十五日凌晨四時許，前往花蓮縣吉安鄉○○路○段四號巳○○所
    經營之「松竹營造公司」後，持其所有足可供作兇器使用的破壞剪一支破壞一樓
    窗戶後，爬越窗戶侵入室內，竊取巳○○所有之電腦主機（含液晶螢幕）二台。
  (八)九十三年六月間某日凌晨三時許，利用花蓮市○○路一四九號丑○○所經營之「
    通佑水電工程行」大門未關好的機會，侵入竊取丑○○所有之桌上型電腦主機（
    含螢幕）一台。
  (九)九十三年七月一日凌晨二時許，前往花蓮縣吉安鄉○○村○○路○段七三號卯○○所經營之「悍馬軍警精品專賣店」，先以石塊打破該店後門的窗戶後，侵入店
    內竊取瓦斯槍六支、競技手槍一支、沙漠之鷹玩具手槍一支、文化大革命紀念茶
    壺十個、槍套含腰帶一組、手電筒二支、刮鬍刀一支、袋子一個、電池一盒、機
    械錶二支、軍用錶一支、電腦處理器一臺、手機一支、背包一個，現金二千元等
    物，嗣經警持搜索票於同年八月二十一日在花蓮縣吉安鄉○○村○○路一五七號
    二０六室搜索時，扣得手電筒二支、刮鬍刀一支等物，以及作案工具一字起子一
    把。
  (十)九十三年七月一日十六時許，前往花蓮市○○路○段六十八巷二十號午○○所經
    營之「旺旺釣蝦場」，自窗戶侵入室內後，竊取午○○所有之電腦主機一台。
  (十一)九十三年七月初某日凌晨二時許，持足可供作兇器使用的一字起子一把，破壞花
    蓮市○○路二０九號申○○所經營之「大唐歐化廚具店」一樓後方的玻璃窗後，
    侵入竊取液晶螢幕二台，並將作案用之一字起子遺留於現場。
  (十二)九十三年七月二十八日凌晨三時許，利用花蓮市○○路○段一六六號子○○所經
    營的「朋馳科技公司」廚房門鎖已毀壞的機會，侵入竊取子○○所有的電腦主機
    一台、倫飛牌筆記型電腦一台，嗣為警循線查獲後，扣得電腦主機一台。
  (十三)九十三年九月二十日凌晨五時三十分許，持足可供作兇器使用的破壞剪壹把，剪
    斷花蓮市○○街六之六號頂樓鋁門後，侵入該處一樓寅○○所經營之「快樂瑪琪
    英語補習班」，竊取寅○○所有的電腦液晶螢幕一台，嗣因於同日五時三十七分
    許，觸動保全系統驚動保全人員，而於同日五時五十分許，在該處一樓前為警逮
    捕，並扣得液晶螢幕一台及破壞剪一支。
二、己○○於民國九十三年一月間某日，明知癸○○所交付之、黃水晶戒子一件、翡
    翠戒、祖母綠戒及藍寶石戒共三只、勞力士金錶一隻、Ｋ金戒指十三只、白Ｋ戒
    指二只、戒指二只、手機一支等物（上開珠寶係乙○所有，於九十三年一月二十
    四日晚上十八時許，在花蓮市○○路二七號「美麗華珠寶銀樓」，遭癸○○竊取
    ），是竊得之贓物，仍予以收受，並將部分贓物加以變賣換取現金，嗣經警於九
    十三年三月十二日至其花蓮市○○路四五五巷十號住處搜索時，扣得Ｋ金戒指十
    三只、白Ｋ戒指二只、戒指二只、手機一支等物，而查知上情。
三、己○○於民國九十二年十二月三十日左右，基於變造特種文書之犯意，在花蓮市
    ○○路四五五巷十號住處，將當天癸○○所交付之高浩君的身分證及駕駛執照上
    的照片撕去，換貼上自己之照片，而變造完成「高浩君」的身分證及駕駛執照各
    一枚，嗣於九十三年三月十一日在因涉犯贓物罪嫌在警局應訊時，不慎掉出而為
    警查獲，並扣得變造之高浩君之身分證及駕駛執照各一枚。
四、緣辛○○（另案審結）明知己○○委託其銷贓的金嗓伴唱機一台、ＣＦ八○○○○型擴大器五台，係屬贓物（上述物品為庚○○所有，於九十三年三月一日凌晨
    三、四時許，遭己○○及癸○○二人共同侵入其住處竊取），卻仍答應己○○以
    八萬元的代價代為銷贓，並再轉而委託酉○○以最低八萬元的代價代為銷贓，酉
    ○○明知上述物品為贓物，仍答應辛○○代為銷贓，並和辛○○共同基於牙保贓
    物之犯意聯絡，於九十三年三月六日下午十六時許，一起至己○○上開住處搬運
    贓物，嗣於九十三年三月十一日晚間十九時三十分許，酉○○在花蓮縣吉安鄉○○村○里○○街九十二號蔡金龍住處前，準備將上開金嗓伴唱機一台、ＣＦ八○○○○型擴大器五台出售給不詳姓名的買主時，而為警當場查獲。
二、案經花蓮縣警察局花蓮分局、吉安分局報告台灣花蓮地方法院檢察署檢察官偵查
    起訴及移送併案審理。
    理  由
一、訊據被告己○○於本院審理時，對於上述事實欄一、二、三所載之竊盜、贓物及
    偽造文書犯行，都已經坦白承認；被告酉○○雖不爭執有收受如事實欄四所載之
    上述贓物，然而仍矢口否認有何牙保贓物的犯行，辯稱：他並不知道辛○○要他
    轉售的物品是贓物，否則他根本不敢賣等語。經查：
（一）被告己○○部分：
    (1)竊盜部分：
      被告己○○有於事實欄一、(一)至(十三)所載的時間、地點，竊取上開財物等情，已
      據被告己○○坦承不諱，共同被告癸○○亦就事實欄一、(一)之竊盜事實係他與
      與被告己○○共犯等情供承在卷，復核與被害人庚○○、辰○○、丙○○、丁○○、謝順通、巳○○、丑○○、卯○○、午○○、申○○、張佑朋、寅○○
      於警訊中所述失竊的情節，以及被害人即大上補習班班主任甲○○於本院審理
      作證時證述失竊的情節，都大致相符，且有證人未○○、黎培磊、李清德、張
      日益於警詢中之證述及證人壬○○於警詢、偵查及本院之證述可參。此外，並
      有音響銷貨憑單、報案證明書、搜索扣押證明筆錄、九十三年度偵字第二七○
      九號聲請簡易判決處刑書及不起訴處分書、刑案現場平面圖、照片、現場勘查
      報告、報案三聯單、請求偵辦刑事案件聲請書、贓物領據、受理各類案件紀錄
      表、內政部警政署刑事警察局鑑驗書等資料附卷可參，以及扣案之紅黑色膠柄
      把手的一字起子一把、破壞剪一支可資佐證，被告己○○的自白顯然與事實相
      符，此部分事證明確，犯行堪以認定。
    (2)贓物部分：
      被告己○○有於事實欄二所載的時間、地點，收受癸○○所交付的上述贓物的
      事實，業據己○○於警詢及本院審理時坦承不諱，核與共同被告癸○○於警詢
      供述的情節，以及被害人乙○於警詢指述的內容，都大致相符，並有搜索扣押
      筆錄、扣押物品目錄表、贓物領據、贓物照片等附卷可參，被告己○○的自白
      顯然與事實相符，此部分事證明確，犯行堪以認定。
    (3)偽造特種文書部分：
      被告己○○有於事實欄三所載的時間、地點，變造身分證及駕駛執照的事實，
    業據被告己○○於警詢時、偵查中及本院審理時供承不諱，核與被害人高浩君
      於警詢時所述情節大致相符，並有扣案經換貼上被告己○○照片的「高浩君」
      國民身分證及駕駛執照各一枚在卷可按，足以佐證被告自白的真實性，此部分
      事證明確，犯行堪以認定。
（二）被告酉○○部分：
      被告酉○○雖然矢口否認對辛○○及己○○所交付之物有贓物的認識，但是本
      院審理時發現：
    (1)警方於查獲被告酉○○時，在其所駕駛的車上所查扣的的金嗓伴唱機一台、Ｃ
      Ｆ八○○○○型擴大器五台，是庚○○所有，於九十三年三月一日凌晨三、四
      時許，遭己○○及癸○○二人共同侵入其住處竊取的贓物，而酉○○當時係因
      受辛○○之託，正代為銷贓的事實，業據被害人庚○○於警詢時指述詳盡，並
      經證人蔡金龍於警詢中證述甚詳，並有庚○○音響銷貨憑單、報案證明書、贓
      物領據一紙，以及搜索扣押筆錄一份在卷可按。
    (2)被告酉○○於警詢時即坦稱：他於查獲時，所駕駛之車號ＪＣ─六七八六號自
      小客車後車廂所載的金嗓及點唱家伴唱機各一台、擴大器四台等物，是辛○○
      要他幫忙銷贓的物品，後來他知道辛○○因涉嫌竊盜罪嫌為警方查獲，就急著
      要將贓物脫手，才會將贓物載往蔡金龍的住處想找買主將贓物脫手等語（詳參
      九十三年度偵字第七五一號警卷第二十六頁）；於偵查中證稱：我透過第三人
      要找買家把車上的貨品脫手，並在約好的時間地點把貨拿給買家看，到現場後
      跟買家聊了一下，買家提要去領錢，他在現場等，約十分鐘後買家回來，他打
      開車子讓買家看貨，看貨時便衣警察就來了，他猜買家就是跟警方告密的人等
      語（詳參九十三年度偵字第七五一號卷第三四頁至第三五頁），從被告酉○○
      知悉辛○○遭警方查獲時就急於銷贓，而且是開車載著貨品而非將貨品放置在
      店面或住家讓買家看貨，並懷疑買家是向警方告密的人等情以觀，足可推知被
      告對其受託轉售之物為贓物的事實，知之甚詳。
    (3)又被告酉○○雖然於偵查中辯稱：辛○○告訴他上述贓物是倒店貨的音響，於
      本院審理時辯稱辛○○之前告訴他說是因為他（指辛○○）去收帳時，有人拿
      一批音響抵債，所以辛○○才會請他處理這批音響等語，顯與辛○○於本院具
      結後堅稱：「（問：你有無跟酉○○交代這些東西的來源？）我就說是朋友的
      ，他也沒有多問我為何朋友有這些東西。」，「（問：酉○○於偵查中說你跟
      他說這是倒店貨，有何意見？）我沒有這樣說。」等語，顯然互相矛盾不相符
      ，足徵辛○○雖具結證稱被告酉○○並不知道上述物品為贓物，因為他沒跟酉
      ○○提及等語，因屬迴護被告酉○○之詞，不足採信。
    (4)綜上所述，顯見被告酉○○是在明知上述物品為贓物的情況下，答應辛○○代
      為銷贓，本件事證明確，被告犯行可以認定。
二、論罪與科刑：
（一）被告己○○部分：
    (1)按所謂以竊盜為常業，係指恃竊盜為生者而言，最高法院十九年上字第一四七
      四號判例可資參照。查被告己○○於審理中自承：他本來有作汽車噴漆工作，
      但因所賺不夠花用，所以就開始竊盜，他所偷的電腦主機、液晶螢幕都變賣掉
      ，竊盜的目的都是為了要換錢，一部分買毒品，一部分拿作家用等語且其自九
      十三年三月間起至同年九月間止，即犯下十三件竊盜犯行，地點遍及花蓮市及
      吉安鄉，且依其所竊物品的數量及價值而言，顯足恃以為生，足可推知被告當
      時係以竊盜為常業。公訴人認被告所為此部分所為係犯竊盜罪，容有未洽，起
      訴法條應予變更。故被告己○○的行為所觸犯的罪名是：刑法第三百二十二條
      常業竊盜罪、第三百四十九條第一項的收受贓物罪，以及第二百十二條的變造
      特種文書罪。
    (2)被告己○○於事實欄一、(二)至(十三)的犯罪事實（即檢察官移送併辦部分），雖然
      沒有經檢察官起訴，然而被告先後多次的竊盜犯行，時間緊接，觸犯的又是構
      成要件相同的罪名，顯然是基於一個常業竊盜的犯意下所為犯行之一部分，因
      此仍為起訴效力所及，本院當然要併予審判。
    (3)被告己○○於事實欄一、(一)與一、(六)的竊盜犯行，分別與共同被告癸○○、陳
      志鴻彼此間具有犯意的聯絡及行為的分擔，皆為共同正犯。
    (4)又被告自承是以一個接續的行為同時完成身分證及駕駛執照的變造，為一行為
      觸犯數罪名的想像競合犯，應依刑法第五十五條的規定，以一罪論。
    (5)被告所犯常業竊盜罪與收受贓物、變造特種文書罪間，犯意各別，罪名不同，
      應予分論併罰。
    (6)本院審酌被告不思努力工作賺取所需，而一再竊盜他人財物，對於社會治安及
      對被害人居家身體及財產安全造成之危害甚鉅，另犯之收受贓物及變造證件的
      行為，也顯見被告毫無尊重他人財物的觀念，但犯罪後坦承犯行，態度尚稱良
      好等一切情狀，分別量處如主文所示之刑，並定其應執行之刑。
    (7)又扣案的紅黑色膠柄把手的一字起子一把、破壞剪一支，變造之「高浩君」身
      分證及駕駛執照上之己○○照片各壹枚，都是被告己○○所有且供本件犯罪所
      用之物，爰依刑法第三十八條第一項第二款之規定，宣告沒收。另扣案之六角
      板手七支、萬能鉗二支、起子二支、鋸片四片、切割器一只、鑽頭一支、鑰匙
      四支等物，並未供犯罪之用，均不另為沒收之諭知，併予敘明。
（二）被告酉○○部分：
    (1)被告酉○○的行為所觸犯的罪名是：刑法第三百四十九條第二項的牙保贓物罪
      。公訴人認被告所為係犯收受贓物罪，容有未洽，起訴法條應予變更。
    (2)又被告酉○○與同案被告辛○○就上述的牙保贓物犯行，彼此間具有犯意的聯
      絡及行為的分擔，皆為共同正犯。
    (3)本院審酌被告酉○○牙保贓物足見其無尊重他人財物的觀念，以及其犯罪的方
      法、因此對社會治安及被害人的危害，使警方及被害人尋回遭竊物品的困難度
      增加，暨犯罪後的態度等一切情狀，量處如主文所示之刑，並諭知易科罰金的
      折算標準。
據上論斷，應依刑事訴訟法第二百九十九條第一項前段、第三百條，刑法第二十八條
、第二百十二條、第三百二十二條、第三百四十九條第一項、第二項、第五十五條、
第五十一條第五款、第四十一條第一項前段、第三十八條第一項第二款，罰金罰鍰提
高標準條例第一條前段、第二條，判決如主文。
本案經檢察官戊○○到庭執行職務。
中      華      民      國      九十四      年    四    月      七      日
                                臺灣花蓮地方法院刑事第一庭
                                    審判長法  官    張健河
                                          法  官    李豫雙
                                          法  官    陳雅敏
右正本證明與原本無異。
如對本判決不服，應於送達後十日內，向本院提出上訴狀。（應抄附繕本）
                                      法院書記官
中      華      民      國      九十四      年    四    月      十一    日
附錄本判決論罪之法律條文：
刑法第二百十二條：
偽造、變造護照、旅券、免許證、特許證及關於品行、能力、服務或其他相類之證書
、介紹書，足以生損害於公眾或他人者，處一年以下有期徒刑，拘役或三百元以下罰
金。
刑法第三百二十二條：
以犯竊盜罪為常業者，處一年以上七年以下有期徒刑。
刑法第三百四十九條第一項、第二項：
收受贓物者，處三年以下有期徒刑、拘役或五百元以下罰金。
搬運、寄藏、故買贓物或為牙保者，處五年以下有期徒刑、拘役或科或併科一千元以
下罰金。
